# 特殊目的主体会计核算

提问人：铁马冰河 时间：2013-04-27 15:32:19
甲公司与某影视公司约定各出资 500 万元投资合作一个纪录片项目，双方各占50%比例。双方约定以项目合作的形式运营，影视公司独立设置财务帐核算该合作项目，并具体实施拍摄及管理活动。拍摄完成后项目清算，后期双方按50%比例分享发行收益、商业开发收益等。 请问，甲公司应该如何核算？ 500 万元作为长期投资吗？项目清算后，因项目回收期延续好几年，请问，甲公司如何核算。
需要做合并报表吗？

回答人：chenyiwei
基本赞同楼上网友意见，此类合作项目的投资核算需关注其经济实质，考虑本企业对该合作项目有无控制、共同控制或者重大影响等，在此基础上确定适当的核算方法。这类问题的处理原则与合作开发房地产项目有较多类似之处，建议可在本版面上搜索之前的类似讨论。